【裁判字號】    97,易,3637
【裁判日期】    971030
【裁判案由】    竊盜
【裁判全文】
臺灣臺中地方法院刑事判決              97年度易字第3637號
公  訴  人  臺灣臺中地方法院檢察署檢察官
被      告  甲○○
                    號
                    (現於臺灣臺中看守所附設勒戒所執行觀
上列被告因竊盜案件，經檢察官提起公訴(97年度偵字第19469號
)，本院判決如下：
    主  文
甲○○共同攜帶兇器踰越牆垣竊盜，累犯，處有期徒刑捌月。扣
案之油壓剪、活動扳手及鑿子各壹支均沒收。
    犯罪事實
一、甲○○前於民國95年間因竊盜、詐欺等案件，經本院以95年
    度沙簡字第710號、96年度易字第827號分別判處有期徒刑6
    月、3月確定，經依中華民國九十六年罪犯減刑條例減刑並
    合併定應執行有期徒刑4月又15日確定，於96年7月16日執行
    完畢。猶不知悔改，與乙○○(業經本院另行判決)共同基於
    意圖為自己不法所有之犯意聯絡，於民國97年8月18日上午1
    1時許，由甲○○攜帶其所有客觀上對人之生命、身體、安
    全具有危險性，足供為兇器使用之油壓剪、活動扳手及鑿子
    各1支，騎乘車牌號碼NNV-793號重型機車搭載乙○○，至臺
    中縣大甲鎮美人山營區，攀爬該營區圍牆而踰越牆垣進入該
    營區內，竊取該營區內國防部軍備局所有連接鍋爐管路之白
    鐵管2支及青銅開關閥2個 (價值合計約新臺幣1,190元)。得
    手後，共同前往臺中縣大安鄉○○村○○○路111號億順行
    資源回收場，將欲變賣之際，為警當場查獲。
二、案經臺中縣警察局大甲分局報請臺灣臺中地方法院檢察署檢
    察官偵查起訴。
    理  由
一、程序方面：
(一)本案被告甲○○所犯刑法第321條第1項加重竊盜罪，屬刑事
    訴訟法第376條第1款所列之罪，依同法第284條之1規定，第
    一審得由法官獨任進行審判程序，合先敘明。
(二)按被告以外之人於審判外之陳述，雖不符前4條之規定，而
    經當事人於審判程序同意作為證據，法院審酌該言詞陳述或
    書面陳述作成時之情況，認為適當者，亦得為證據。當事人
    、代理人或辯護人於法院調查證據時，知有第159條第1項不
    得為證據之情形，而未於言詞辯論終結前聲明異議者，視為
    有前項之同意，刑事訴訟法第159條之5定有明文。本案判決
    以下所引用檢察官所舉各項證據，業經被告於本院審理時表
    示同意作為證據，迄於言詞辯論終結前亦未聲明異議，本院
    審酌該等證據之取得過程並無瑕疵，與本案待證事實間復具
    有相當之關聯性，以之為本案證據尚無不當，自得採為證據
    。
二、認定犯罪事實所憑之證據及理由：
    上揭犯罪事實，業據被告甲○○於偵訊及本院審理時坦承不
    諱，核與共同被告乙○○於警詢、偵訊及本院送審訊問、證
    人即國防部軍備局聘員丙○○於警詢時證述情節均相符，此
    外，並有臺中縣警察局大甲分局扣押筆錄、扣押物品目錄表
    、贓物認領保管單各1紙、現場照片4張附卷可稽及扣案之油
    壓剪、活動扳手及鑿子各1支可資佐證。綜上各節相互佐證
    ，被告自白核與事實相符，應堪採信，本案事證明確，被告
    犯行堪以認定，應予依法論科。
三、論罪科刑之理由：
    按刑法第321條第1項第2款所謂「毀」係指毀壞，稱「越」
    則指踰越或超越；又刑法第321條第1項第3款之攜帶兇器竊
    盜罪，係以行為人攜帶兇器為其加重條件，此所謂兇器，其
    種類並無限制，凡客觀上足以對人之生命、身體、安全構成
    威脅，具有危險性之兇器為已足，並不以攜帶之初有行兇之
    意圖為必要，最高法院著有79年臺上字第5253號判例可資參
    照。被告甲○○與共同被告乙○○共同持以竊盜之油壓剪、
    活動扳手及鑿子各1支，均屬金屬製品，質地甚為堅硬、銳
    利，無論被告主觀上是否旨在行兇抑僅便利行竊，然在客觀
    上顯具有傷害人之生命、身體之危險性，具有殺傷力，自係
    兇器之一種，是核被告甲○○所為，係犯刑法第321條第1項
    第2款、第3款攜帶兇器踰越牆垣竊盜罪。被告甲○○與共同
    被告乙○○間就上開犯行，有犯意聯絡及行為分擔，為共同
    正犯。被告有如犯罪事實欄所載論罪科刑執行情形，有卷附
    臺灣高等法院被告前案紀錄表1份可按，其受有期徒刑執行
    完畢後5年以內再故意犯本案法定刑為有期徒刑之罪，為累
    犯，應依刑法第47條第1項規定加重其刑。爰審酌被告正值
    盛年，不思正途營生，竟因一己私慾而竊取他人財物，對社
    會治安影響甚鉅，並衡其犯罪之動機、目的、所竊財物之價
    值非高，及犯罪後坦承犯行，態度尚佳等一切情狀，量處如
    主文所示之刑，以示懲警。扣案之油壓剪、活動扳手及鑿子
    各1支，為被告所有供犯本案竊盜罪所用之物，業經被告、
    共同被告乙○○供承在卷，爰依刑法第38條第1項第2款宣告
    沒收。
四、應適用之法律：
    依刑事訴訟法第284條之1、第299條第1項前段，刑法第28條
    、第321條第1項第2款、第3款、第47條第1項、第38條第1項
    第2款，判決如主文。
本案經檢察官陳雅瑩到庭執行職務。
中    華    民    國    97    年    10    月    30    日
                  刑事第四庭    法  官  簡芳潔
以上正本證明與原本無異。
如不服本判決，應於收受送達後10日內向本院提出上訴書狀（應
敘述具體理由並附繕本）。
上訴書如未敘述理由，應於上訴期間屆滿後20日內補提理由書於
本院。
                                書記官  呂苗澂
中    華    民    國    97    年    10    月    30    日
附錄論罪科刑法條全文：
中華民國刑法第321條
犯竊盜罪而有左列情形之一者，處6月以上、5年以下有期徒刑：
一、於夜間侵入住宅或有人居住之建築物、船艦或隱匿其內而犯
    之者。
二、毀越門扇、牆垣或其他安全設備而犯之者。
三、攜帶兇器而犯之者。
四、結夥三人以上而犯之者。
五、乘火災、水災或其他災害之際而犯之者。
六、在車站或埠頭而犯之者。
前項之未遂犯罰之。


司法院資訊處製作；財團法人民間司法改革基金會備份。
